【裁判字號】    98,消債更,166
【裁判日期】    981009
【裁判案由】    更生事件
【裁判全文】
臺灣屏東地方法院民事裁定           98年度消債更字第166號
聲  請  人
即債務人    甲○○
代  理  人  李淑妃律師
上列當事人聲請消費者債務清理事件，本院裁定如下：
    主  文
債務人甲○○自中華民國九十八年十月二十六日十二時起開始更
生程序。
命司法事務官進行本件更生程序。
    理  由
一、按債務人不能清償債務或有不能清償之虞；且無擔保或無優
    先權之債務總額未逾新台幣1200萬元者，於法院裁定開始清
    算程序或宣告破產前，得向法院聲請更生；又法院開始更生
    程序之裁定，應載明其年、月、日、時，並即時發生效力，
    消費者債務清理條例第3 條、第42條第1 項、第45條第1 項
    分別定有明文。次按法院裁定開始更生或清算程序後，得命
    司法事務官進行更生或清算程序，必要時得選任律師、會計
    師或其他適當之自然人或法人一人為監督人或管理人，同條
    例第16條第1 項亦有明文。
二、本件債務人主張：債務人就新台幣（下同）1,049,906 元之
    債務有不能清償之情事，曾於民國95年間以書面向最大債權
    金融機構台新銀行請求依「中華民國銀行公會會員辦理消費
    金融案件無擔保債務協商機制」共同協商債務清償方案，嗣
    協商成立，約定自95年10月起分60 期攤還，每月應繳金額
    為22,245元；惟因債務人以擺攤販賣自製食品為生，月平均
    收入僅約20,000元，其收入之全額顯不足支付22,245元之協
    商金額；且債務人除有每月基本生活費需支應外，尚須獨自
    扶養債務人2 名子女；債務人雖有坐落屏東縣內埔鄉○○村
    ○○路之土地、房屋，然該不動產目前負有抵押貸款約180
    萬元，前經法院以97年度執字第24960 號事件中，鑑價約為
    200萬元；顯然變現餘值不高；此外，亦無土地、房屋或其
    他有變現價值之動產及固定所得；則以債務人月平均收入僅
    約20,000元，其收入之全額顯不足支付22,245元之協商金額
    ，故有不能清償債務之情事，致使其履行協商顯有重大困難
    ，並於繳納數期後毀諾，而此並非債務人主觀上惡意不履行
    協商，實係客觀上確有不可歸責於債務人之事由。又債務人
    無擔保或無優先權之債務總額未逾1,200 萬元，復未經法院
    裁定開始清算程序或宣告破產，爰向本院聲請更生等語復未
    經法院裁定開始清算程序或宣告破產，爰向本院聲請更生等
    語。
三、經查債務人所主張之上開事實，業據其提出無擔保債務還款
    計畫、債權人清冊、財政部南區國稅局95、96年度綜合所得
    稅各類所得資料清單暨財產歸屬資料清單及戶籍謄本等件為
    證，復經本院依職權調閱債務人財產所得情形，有稅務電子
    閘門財產所得調件明細表等附卷可稽，堪信屬實。此外，本
    件又查無債務人有消費者債務清理條例第6 條第3 項、第8
    條或第46條各款所定駁回更生聲請之事由存在，則債務人聲
    請更生，應屬有據，爰裁定如主文第1 項所示，並命司法事
    務官進行本件更生程序。
中    華    民    國    98    年    10    月    9     日
                        民事庭法  官  李麗芳
正本係照原本作成。
本裁定不得抗告。
中    華    民    國    98    年    10    月    9     日
                              書記官  滕一珍


司法院資訊處製作；財團法人民間司法改革基金會備份。
